---
title: "Resumen charlas solicitadas en centros educativos"
date: '`r format(Sys.Date(), "%d de %B de %Y")`'
params:
  id_sheet: NA
output: 
  pdf_document:
    toc: TRUE
    toc_depth: 3
    number_sections: TRUE
---

```{r packages, include = FALSE}
knitr::opts_chunk$set(echo = FALSE)
library(knitr)
library(formularios11F)
library(dplyr, warn.conflicts = FALSE)
library(reshape, warn.conflicts = FALSE)

# Suppress summarise info
options(dplyr.summarise.inform = FALSE)

library(stringr)
library(data.table) 
library(lubridate) 
library(ggplot2)

```

```{r carga datos, include=FALSE}

solic <- get_solicitudes_charlas_limpio(file_id=params$id_sheet) %>% 
  filter(procesado %in% c("OK", "CORREGIDO")) 

```

----------

# Resumen charlas solicitadas en centros educativos

## Datos generales

### Evolución solicitudes

```{r graficos evolucion}

nsolicitudes <- solic %>%
  count(
    dia = floor_date(timestamp, unit="day")
  ) %>%
  mutate(
    total = cumsum(n)
  )

ggplot(nsolicitudes, aes(x=dia, y=n, label=n)) +
  geom_bar(stat="identity") +
  geom_text(vjust=1.5, color="white", size=3) +
  labs(x="Día", y="Nº solicitudes")

ggplot(nsolicitudes, aes(x=dia, y=total, label=total)) +
  geom_bar(stat="identity") +
  geom_text(data=~tail(.x, 1), vjust=-0.3, color="black") +
  labs(x="Día", y="Nº solicitudes (acumulado)")

```


### Número de centros, solicitudes (formularios enviados) y charlas

```{r ncentros nsolic y ncharlas}

ncentros <- dim(unique(solic[ , c("centro", "codpostal")]))[1]
nsolic <- dim(solic)[1]

# Las listas de opciones se cargan con el paquete "formularios11f" opciones_elección.R

data <- NULL ; data0 <- NULL

# nivel 
for (i in 1:length(OPCIONES_NIVEL)){
  data <- solic %>% 
          filter(niveles %like% OPCIONES_NIVEL[i]) %>%
          mutate(nivel = OPCIONES_NIVEL[i])
  data0 <- rbind(data, data0)
}

data0$niveles <- NULL ; solic <- data0 ; data <- NULL ; data0 <- NULL

# ciclo
for (i in 1:length(OPCIONES_CICLOS)){
  data <- solic %>% 
          filter(nivel %like% OPCIONES_CICLOS[i]) %>%
          mutate(ciclo = OPCIONES_CICLOS[i])
  data0 <- rbind(data, data0)
}

solic <- data0 ; data <- NULL ; data0 <- NULL

ncharlas <- dim(solic)[1]

# tipo
solic$tipo1 <- solic$tipos %like% OPCIONES_TIPO_CHARLA[1]
solic$tipo2 <- solic$tipos %like% OPCIONES_TIPO_CHARLA[2]
solic$tipo3 <- solic$tipos %like% OPCIONES_TIPO_CHARLA[3]
solic$tipo4 <- solic$tipos %like% OPCIONES_TIPO_CHARLA[4]
solic$tipos <- NULL

tb <- solic %>%
        summarise(ncentros, nsolic, ncharlas)
kable(tb)
```

### Tipo de charla

Nota: el total no suma 100 porque en una solicitud/charla se puede elegir más de un tipo de charla.

```{r tipo de charla}

c1 <- c("Mujeres", "Experiencias", "Talleres") 
c2 <- c(round(sum(solic$tipo1)/total_solicitudes*100, 1), 
        round(sum(solic$tipo2)/total_solicitudes*100, 1), 
        round(sum(solic$tipo3)/total_solicitudes*100, 1)
        )

tb <- cbind(c1, c2)
colnames(tb)<- c("tipo", "% de charlas") 
# tb <- rbind(tb, data.frame( tipo = "Total", ncharlas = sum( as.integer( tb[ , 2] ) ) ) )

kable(tb)

```

### Ciclo

```{r distribucion por ciclos}

tb <- solic %>%
        group_by(ciclo) %>%
        summarise(ncentros = n_distinct(centro, codpostal),
                  ncharlas = n()) %>%
                  mutate(peso_centros = round(ncentros / sum(ncentros) * 100, 1),
                         peso_charlas = round(ncharlas / sum(ncharlas) * 100, 1))
        # arrange(order(OPCIONES_CICLOS))

totals <- tb %>% 
  summarize(ciclo = "Total", 
            ncentros = sum(ncentros),
            ncharlas = sum(ncharlas),
            peso_centros = sum(peso_centros),
            peso_charlas = sum(peso_charlas))

# tb <- rbind(tb, totals) %>% arrange(ciclo)

tb <- rbind(tb, totals)

kable(tb)

```

### Nivel

```{r distribucion por niveles}

tb <- solic %>%
        group_by(nivel) %>%
        summarise(ncharlas = n()) # %>%
        # arrange(order(OPCIONES_CICLOS))

totals <- tb %>% 
  summarize(nivel = "Total", 
            ncharlas = sum(ncharlas) 
            )

tb <- rbind(tb, totals) 


kable(tb)
```
### Formato presencial/online

Nota: el total no suma 100 porque en una solicitud/charla se puede elegir más de una opción.

```{r formato}

# formato

total_solicitudes <- dim(solic)[1]

for (i in 1:length(OPCIONES_FORMATO)){
  data <- solic %>% 
          filter(formato %like% OPCIONES_FORMATO[i]) %>%
          mutate(formato = OPCIONES_FORMATO[i])
  data0 <- rbind(data, data0)
}

solic2 <- data0 ; data <- NULL ; data0 <- NULL

tb <- solic2 %>%
        group_by(formato) %>%
        summarise(ncharlas = n()/total_solicitudes*100) %>%
        mutate(ncharlas = round(ncharlas, 1)) %>%
        arrange(desc(ncharlas))

colnames(tb)<- c("formato", "% de charlas") 

kable(tb)
```


### Herramientas online

Nota: el total no suma 100 porque en una solicitud/charla se puede elegir más de una herramienta.

```{r distribucion por herramientas online}

for (i in 1:length(OPCIONES_HERRAMIENTAS)){
  data <- solic %>%
          filter(herramientas_online %like% OPCIONES_HERRAMIENTAS[i]) %>%
          mutate(herramienta = OPCIONES_HERRAMIENTAS[i])
  data0 <- rbind(data, data0)
}

solic2 <- data0 ; data <- NULL ; data0 <- NULL


tb <- solic2 %>%
        group_by(herramienta) %>%
        summarise(ncharlas = n()/total_solicitudes*100) %>%
        mutate(ncharlas = round(ncharlas, 1)) %>%
        arrange(desc(ncharlas))

colnames(tb)<- c("herramienta", "% de charlas") 

kable(tb)
```

### Idiomas

Nota: el total no suma 100 porque en una solicitud/charla se puede elegir más de una opción.

```{r formatos e idioma}

# idioma

for (i in 1:length(OPCIONES_IDIOMA)){
  data <- solic %>% 
          filter(idioma %like% OPCIONES_IDIOMA[i]) %>%
          mutate(idioma = OPCIONES_IDIOMA[i])
  data0 <- rbind(data, data0)
}

solic_idiomas <- data0 ; data <- NULL ; data0 <- NULL

tb <- solic_idiomas %>%
        group_by(idioma) %>%
        summarise(ncharlas = n()/total_solicitudes*100) %>%
        mutate(ncharlas = round(ncharlas, 1)) %>%
        arrange(desc(ncharlas))

colnames(tb)<- c("idioma", "% de charlas") 

kable(tb)

```



## Desglose por comunidades autónomas


### Número de centros y charlas

```{r distribucion por comunidades}

tb <- solic %>%
        group_by(com_autonoma) %>%
        summarise(ncentros = n_distinct(centro, codpostal),
                  ncharlas = n()) %>% 
        mutate(peso_centros = round(ncentros / sum(ncentros) * 100, 1), 
               peso_charlas = round(ncharlas / sum(ncharlas) * 100, 1) 
               ) %>%
        arrange(desc(ncentros))

tb <- rbind(tb, data.frame( com_autonoma = "Total", 
                            ncentros = sum( tb[ , 2] ), 
                            ncharlas = sum( tb[ , 3] ), 
                            peso_centros = sum( tb[ , 4] ), 
                            peso_charlas = sum( tb[ , 5] ) 
                            ) )

kable(tb)

```


### Comunidad autónoma y ciclo

```{r distribucion por comunidades y ciclos}

tb <- solic %>%
        group_by(com_autonoma, ciclo) %>%
        summarise(ncharlas = n()) %>%
        arrange(com_autonoma)

totals <- tb %>% 
  group_by(com_autonoma) %>% 
  summarize(ciclo = "Subtotal", 
            ncharlas = sum(ncharlas) 
            )

grandTotals <- totals %>% 
  summarize(com_autonoma ="",
            ciclo = "Total", 
            ncharlas = sum(ncharlas) 
            )

totals <- rbind(tb, totals) %>%
              arrange(com_autonoma, ciclo)

#Binds grand total to frame
tb <- rbind(totals, grandTotals) 

kable(tb)

```


<!-- ### Comunidad autónoma y formato -->
<!-- ```{r comunidades y formato} -->

<!-- tb <- solic %>% -->
<!--         group_by(com_autonoma, formato) %>% -->
<!--         summarise(nsolic = n_distinct(id), -->
<!--                   ncharlas = n()) %>% -->
<!--         arrange(com_autonoma) -->


<!-- tb[ dim(tb)[1]+1, ] <- c("Total", ":", round(colSums(tb[ , 3:4]), 0)) -->

<!-- kable(tb) -->

<!-- ``` -->


### Comunidad autónoma / idioma

```{r comunidades formato e idioma}

tb <- solic %>%
        # group_by(com_autonoma, formato, idioma) %>%
        group_by(com_autonoma, idioma) %>%
        summarise(nsolic = n_distinct(id)) %>%
        arrange(com_autonoma)



totals <- tb %>% 
  group_by(com_autonoma) %>% 
  summarize(idioma = "Subtotal", 
            nsolic = sum(nsolic),
            ncharlas = sum(ncharlas) 
            )

grandTotals <- totals %>% 
  summarize(com_autonoma ="",
            idioma = "Total", 
            nsolic = sum(nsolic),
            ncharlas = sum(ncharlas) 
            )

totals <- rbind(tb, totals) %>%
              arrange(com_autonoma)

tb <- rbind(totals, grandTotals) 

kable(tb)

# FIXME pasa lo mismo que arriba, que coge grupos de varios idiomas

```


## Desglose por provincias


### Número de centros y charlas

```{r distribucion por provincias}

tb <- solic %>%
        group_by(provincia) %>%
        summarise(ncentros = n_distinct(centro, codpostal),
                  ncharlas = n()) %>% 
        arrange(desc(ncentros))

totals <- tb %>% 
  summarize(provincia = "Total", 
            ncentros = sum(ncentros),
            ncharlas = sum(ncharlas) 
            )

tb <- rbind(tb, totals) 

kable(tb)

```


### Provincia y ciclo


```{r distribucion por provincia y ciclo}

tb <- solic %>%
        group_by(provincia, ciclo) %>%
        summarise(ncharlas = n()) %>%
        arrange(provincia)

totals <- tb %>% 
  group_by(provincia) %>% 
  summarize(ciclo = "Subtotal", 
            ncharlas = sum(ncharlas) 
            )

grandTotals <- totals %>% 
  summarize(provincia ="",
            ciclo = "Total", 
            ncharlas = sum(ncharlas) 
            )

totals <- rbind(tb, totals) %>%
              arrange(provincia)

tb <- rbind(totals, grandTotals) 

kable(tb)

```


<!-- ### Provincia y formato -->

<!-- ```{r provincia y formato} -->

<!-- tb <- solic %>% -->
<!--         group_by(provincia, formato) %>% -->
<!--         summarise(nsolic = n_distinct(id), -->
<!--                   ncharlas = n()) %>% -->
<!--         arrange(provincia) -->

<!-- tb[ dim(tb)[1]+1, ] <- c("Total", ":", round(colSums(tb[ , 3:4]), 0)) -->

<!-- kable(tb) -->

<!-- ``` -->


### Provincia/idioma


<!-- ```{r provincia e idioma} -->

<!-- tb <- solic_idiomas %>% -->
<!--         # group_by(provincia, formato, idioma) %>% -->
<!--         group_by(provincia, idioma) %>% -->
<!--         summarise(nsolic = n_distinct(id)) %>% -->
<!--         arrange(provincia) -->

<!-- tb2 <- cast(tb, provincia~idioma) -->
<!-- tb3 <- tb2 -->
<!-- tb3[ is.na(tb2[ , ]) ] <- 0 -->

<!-- tb3 %>% summarise() -->

<!-- total_vertical -->

<!-- totals <- tb %>%  -->
<!--   group_by(provincia) %>%  -->
<!--   summarize(idioma = "Subtotal",  -->
<!--             nsolic = sum(nsolic)  -->
<!--             ) -->

<!-- grandTotals <- totals %>%  -->
<!--   summarize(provincia = "",  -->
<!--             idioma = "Total", -->
<!--             nsolic = sum(nsolic), -->
<!--             ncharlas = sum(ncharlas)  -->
<!--             ) -->

<!-- tb <- rbind(tb, totals) %>% -->
<!--               arrange(provincia) -->

<!-- tb <- rbind(tb, grandTotals)  -->

<!-- kable(tb) -->

<!-- # FIXME de nuevo lo de los idiomas -->

<!-- ``` -->

