---
title: "Resumen charlas solicitadas en centros educativos"
date: '`r format(Sys.Date(), "%d de %B de %Y")`'
params:
  id_sheet: NA
output: 
  pdf_document:
    toc: TRUE
    toc_depth: 3
    number_sections: TRUE
---

```{r packages, include = FALSE}
knitr::opts_chunk$set(echo=FALSE)
library(knitr)
  
library(formularios11F)
library(dplyr, warn.conflicts = FALSE)

# Suppress summarise info
options(dplyr.summarise.inform = FALSE)

library(stringr)
library(data.table) 
library(lubridate) 
library(ggplot2)

```

```{r carga datos, include=FALSE}

solic <- get_solicitudes_charlas_limpio(file_id=params$id_sheet) %>% 
  filter(procesado %in% c("OK", "CORREGIDO"))

```

----------

# Resumen charlas solicitadas en centros educativos

## Datos generales

### Evolución solicitudes

```{r graficos evolucion}

nsolicitudes <- solic %>%
  count(
    dia = floor_date(timestamp, unit="day")
  ) %>%
  mutate(
    total = cumsum(n)
  )

ggplot(nsolicitudes, aes(x=dia, y=n, label=n)) +
  geom_bar(stat="identity") +
  geom_text(vjust=1.5, color="white", size=3) +
  labs(x="Día", y="Nº solicitudes")

ggplot(nsolicitudes, aes(x=dia, y=total, label=total)) +
  geom_bar(stat="identity") +
  geom_text(data=~tail(.x, 1), vjust=-0.3, color="black") +
  labs(x="Día", y="Nº solicitudes (acumulado)")

```


### Número de centros, solicitudes (formularios enviados) y charlas

```{r ncentros nsolic y ncharlas}

ncentros <- dim(unique(solic[ , c("centro", "codpostal")]))[1]
nsolic <- dim(solic)[1]

lista_niveles <- c("Infantil 3 años", "Infantil 4 años", "Infantil 5 años", 
                    "1º Primaria", "2º Primaria", "3º Primaria", 
                    "4º Primaria", "5º Primaria", "6º Primaria", 
                    "1º ESO", "2º ESO", "3º ESO", "4º ESO",
                    "1º Bachillerato", "2º Bachillerato",
                    "Formación profesional", "Adultos", "Otros"
                   )

lista_ciclos <- c("Infantil", "Primaria", "ESO", "Bachillerato", 
                  "Formación profesional", "Adultos", "Otros"
                  )

lista_tipos <- c("Charla de contenido científico", 
                 "Experiencias de científicas", 
                 "La historia de científicas ilustres"
                  )

lista_herramientas <- c("GSuite","Meet","Moodel", "Skype", 
                        "Teams", "Webex", "Zoom", "Otras")

data <- NULL ; data0 <- NULL

for (i in 1:length(lista_niveles)){
  data <- solic %>% 
          filter(niveles %like% lista_niveles[i]) %>%
          mutate(nivel = lista_niveles[i])
  data0 <- rbind(data, data0)
}
data0$niveles <- NULL ; solic <- data0 ; data <- NULL ; data0 <- NULL

for (i in 1:length(lista_ciclos)){
  data <- solic %>% 
          filter(nivel %like% lista_ciclos[i]) %>%
          mutate(ciclo = lista_ciclos[i])
  data0 <- rbind(data, data0)
}
solic <- data0 ; data <- NULL ; data0 <- NULL

for (i in 1:length(lista_herramientas)){
  data <- solic %>% 
          filter(herramientas_online %like% lista_herramientas[i]) %>%
          mutate(herramienta = lista_herramientas[i])
  data0 <- rbind(data, data0)
}
solic <- data0 ; rm(data) ; rm(data0)

solic$tipo1 <- solic$tipos %like% lista_tipos[1]
solic$tipo2 <- solic$tipos %like% lista_tipos[2]
solic$tipo3 <- solic$tipos %like% lista_tipos[3]
solic$tipos <- NULL

ncharlas <- dim(solic)[1]

tb <- solic %>%
        summarise(ncentros, nsolic, ncharlas)
kable(tb)
```

### Ciclo

```{r distribucion por ciclos}

tb <- solic %>%
        group_by(ciclo) %>%
        summarise(ncharlas = n()) # %>%
        # arrange(order(lista_ciclos))

totals <- tb %>% 
  summarize(ciclo = "Total", 
            ncharlas = sum(ncharlas) 
            )

tb <- rbind(tb, totals) %>%
              arrange(ciclo)

kable(tb)

```

### Nivel

```{r distribucion por niveles}

tb <- solic %>%
        group_by(nivel) %>%
        summarise(ncharlas = n()) # %>%
        # arrange(order(lista_niveles))

totals <- tb %>% 
  summarize(nivel = "Total", 
            ncharlas = sum(ncharlas) 
            )

tb <- rbind(tb, totals) 


kable(tb)

```

### Herramientas online

```{r distribucion por herramientas online}

tb <- solic %>%
        group_by(herramienta) %>%
        summarise(ncharlas = n()) %>%
        arrange(desc(ncharlas))

totals <- tb %>% 
  summarize(herramienta = "Total", 
            ncharlas = sum(ncharlas) 
            )

tb <- rbind(tb, totals) 


kable(tb)

```


<!-- ### Solicitudes que aceptan videollamada -->

<!-- ```{r videollamadas} -->
<!-- tb <- solic %>%  -->
<!--         group_by(videollamada) %>% -->
<!--         summarise(nsolic = n_distinct(id), -->
<!--                   ncharlas = n()) -->

<!-- tb[ dim(tb)[1]+1, ] <- c("Total", colSums(tb[ , 2:3])) -->

<!-- kable(tb) -->

<!-- ``` -->


### Inglés

```{r videollamadas e ingles}
tb <- solic %>% 
        # group_by(videollamada, ingles) %>%
        group_by(ingles) %>%
        summarise(nsolic = n_distinct(id),
                  ncharlas = n())

totals <- tb %>% 
  summarize(ingles = "Total", 
            nsolic = sum(nsolic), 
            ncharlas = sum(ncharlas) 
            )

tb <- rbind(tb, totals) %>%
              arrange(ingles)

kable(tb)

```

### Tipo de charla
```{r tipo de charla}

c1 <- c("Contenido científico", "Experiencias personales", "Científicas ilustres") 
c2 <- c(sum(solic$tipo1), sum(solic$tipo2), sum(solic$tipo3) )
tb <- cbind(c1, c2)
colnames(tb)<- c("tipo", "ncharlas") 
tb <- rbind(tb, data.frame( tipo = "Total", ncharlas = sum( as.integer( tb[ , 2] ) ) ) )

kable(tb)

```


## Desglose por comunidades autónomas


### Número de centros y charlas

```{r distribucion por comunidades}

tb <- solic %>%
        group_by(com_autonoma) %>%
        summarise(ncentros = n_distinct(centro, codpostal),
                  ncharlas = n()) %>% 
        mutate(peso_centros = round(ncentros / sum(ncentros) * 100, 1), 
               peso_charlas = round(ncharlas / sum(ncharlas) * 100, 1) 
               ) %>%
        arrange(desc(ncentros))

tb <- rbind(tb, data.frame( com_autonoma = "Total", 
                            ncentros = sum( tb[ , 2] ), 
                            ncharlas = sum( tb[ , 3] ), 
                            peso_centros = sum( tb[ , 4] ), 
                            peso_charlas = sum( tb[ , 5] ) 
                            ) )

kable(tb)

```


### Comunidad autónoma y ciclo

```{r distribucion por comunidades y ciclos}

tb <- solic %>%
        group_by(com_autonoma, ciclo) %>%
        summarise(ncharlas = n()) %>%
        arrange(com_autonoma)

totals <- tb %>% 
  group_by(com_autonoma) %>% 
  summarize(ciclo = "Subtotal", 
            ncharlas = sum(ncharlas) 
            )

grandTotals <- totals %>% 
  summarize(com_autonoma ="",
            ciclo = "Total", 
            ncharlas = sum(ncharlas) 
            )

totals <- rbind(tb, totals) %>%
              arrange(com_autonoma, ciclo)

#Binds grand total to frame
tb <- rbind(totals, grandTotals) 

kable(tb)

```


<!-- ### Comunidad autónoma y videollamada -->
<!-- ```{r comunidades y videollamada} -->

<!-- tb <- solic %>% -->
<!--         group_by(com_autonoma, videollamada) %>% -->
<!--         summarise(nsolic = n_distinct(id), -->
<!--                   ncharlas = n()) %>% -->
<!--         arrange(com_autonoma) -->


<!-- tb[ dim(tb)[1]+1, ] <- c("Total", ":", round(colSums(tb[ , 3:4]), 0)) -->

<!-- kable(tb) -->

<!-- ``` -->


### Comunidad autónoma / inglés

```{r comunidades videollamada e ingles}

tb <- solic %>%
        # group_by(com_autonoma, videollamada, ingles) %>%
        group_by(com_autonoma, ingles) %>%
        summarise(nsolic = n_distinct(id),
                  ncharlas = n()) %>%
        arrange(com_autonoma)

totals <- tb %>% 
  group_by(com_autonoma) %>% 
  summarize(ingles = "Subtotal", 
            nsolic = sum(nsolic),
            ncharlas = sum(ncharlas) 
            )

grandTotals <- totals %>% 
  summarize(com_autonoma ="",
            ingles = "Total", 
            nsolic = sum(nsolic),
            ncharlas = sum(ncharlas) 
            )

totals <- rbind(tb, totals) %>%
              arrange(com_autonoma)

tb <- rbind(totals, grandTotals) 

kable(tb)

```


## Desglose por provincias


### Número de centros y charlas

```{r distribucion por provincias}

tb <- solic %>%
        group_by(provincia) %>%
        summarise(ncentros = n_distinct(centro, codpostal),
                  ncharlas = n()) %>% 
        arrange(desc(ncentros))

totals <- tb %>% 
  summarize(provincia = "Total", 
            ncentros = sum(ncentros),
            ncharlas = sum(ncharlas) 
            )

tb <- rbind(tb, totals) 

kable(tb)

```


### Provincia y ciclo


```{r distribucion por provincia y ciclo}

tb <- solic %>%
        group_by(provincia, ciclo) %>%
        summarise(ncharlas = n()) %>%
        arrange(provincia)

totals <- tb %>% 
  group_by(provincia) %>% 
  summarize(ciclo = "Subtotal", 
            ncharlas = sum(ncharlas) 
            )

grandTotals <- totals %>% 
  summarize(provincia ="",
            ciclo = "Total", 
            ncharlas = sum(ncharlas) 
            )

totals <- rbind(tb, totals) %>%
              arrange(provincia)

tb <- rbind(totals, grandTotals) 

kable(tb)

```


<!-- ### Provincia y videollamada -->

<!-- ```{r provincia y videollamada} -->

<!-- tb <- solic %>% -->
<!--         group_by(provincia, videollamada) %>% -->
<!--         summarise(nsolic = n_distinct(id), -->
<!--                   ncharlas = n()) %>% -->
<!--         arrange(provincia) -->

<!-- tb[ dim(tb)[1]+1, ] <- c("Total", ":", round(colSums(tb[ , 3:4]), 0)) -->

<!-- kable(tb) -->

<!-- ``` -->


### Provincia/inglés


```{r provincia videollamada e ingles}

tb <- solic %>%
        # group_by(provincia, videollamada, ingles) %>%
        group_by(provincia, ingles) %>%
        summarise(nsolic = n_distinct(id),
                  ncharlas = n()) %>%
        arrange(provincia)

totals <- tb %>% 
  group_by(provincia) %>% 
  summarize(ingles = "Subtotal", 
            nsolic = sum(nsolic),
            ncharlas = sum(ncharlas) 
            )

grandTotals <- totals %>% 
  summarize(provincia = "", 
            ingles = "Total",
            nsolic = sum(nsolic),
            ncharlas = sum(ncharlas) 
            )

tb <- rbind(tb, totals) %>%
              arrange(provincia)

tb <- rbind(tb, grandTotals) 

kable(tb)

```

