---
title: "Resumen charlas concertadas en centros educativos"
date: '`r format(Sys.Date(), "%d de %B de %Y")`'
params:
  id_sheet: NA
output: 
  pdf_document:
    toc: TRUE
    toc_depth: 3
    number_sections: TRUE
---

```{r packages, include=FALSE}
knitr::opts_chunk$set(echo=FALSE)
library(knitr)
  
library(formularios11F)
library(dplyr, warn.conflicts = FALSE)

# Suppress summarise info
options(dplyr.summarise.inform = FALSE)

library(stringr)
library(data.table) 
library(lubridate) 
library(ggplot2)
```


```{r carga datos, include=FALSE}
charlas <- get_charlas_concertadas_limpio(file_id=params$id_sheet) %>% 
  filter(procesado %in% c("OK", "CORREGIDO"))

```
# Resumen charlas concertadas en centros educativos

## Datos generales

### Evolución de entradas de charlas concertadas en el formulario

```{r grafico evolucion centros}
datos <- charlas %>%
  count(
    dia = floor_date(timestamp, unit="day")
  ) %>%
  mutate(
    total = cumsum(n)
  )

ggplot(datos, aes(x=dia, y=n, label=n)) +
  geom_bar(stat="identity") +
  geom_text(vjust=1.5, color="white", size=3) +
  labs(x="Día", y="Entradas")

ggplot(datos, aes(x=dia, y=total, label=total)) +
  geom_bar(stat="identity") +
  geom_text(data=~tail(.x, 1), vjust=-0.3, color="black") +
  labs(x="Día", y="Entradas")

datos <- NULL
```

### Número de centros, ponentes, instituciones, charlas y alumnos

```{r ncentros nponentes ncharlas nalumnos}

nCentros   <- dim(unique(charlas[ , c("centro", "codpostal")]))[1]
nPonentes  <- dim(unique(charlas[ , "email_ponente"]))[1] # revisar porque en algunas filas hay más de uno
nInst      <- dim(unique(charlas[ , "institucion_ponente"]))[1]
nCharlas   <- sum(charlas$n_charlas)
nAlumnos   <- sum(charlas$n_alumnos)

tb <- charlas %>%
        summarise(nCentros, nPonentes, nInst, nCharlas, nAlumnos)

kable(tb)
```

### Formato

```{r tipo de charla}
tb <- charlas %>%
  group_by(tipo_charla) %>%
  summarise(num_de_charlas = sum(n_charlas))

totals <- tb %>% 
  summarize(tipo_charla = "Total", 
            num_de_charlas = sum(num_de_charlas) 
            )

tb <- rbind(tb, totals)


kable(tb)

```

```{r niveles y ciclos}

lista_niveles <- c("Infantil 3 años", "Infantil 4 años", "Infantil 5 años", 
                    "1º Primaria", "2º Primaria", "3º Primaria", 
                    "4º Primaria", "5º Primaria", "6º Primaria", 
                    "1º ESO", "2º ESO", "3º ESO", "4º ESO",
                    "1º Bachillerato", "2º Bachillerato",
                    "Formación profesional", "Adultos", "Otros"
                  )

lista_ciclos <- c("Infantil", "Primaria", "ESO", "Bachillerato", 
                  "Formación profesional", "Adultos", "Otros"
                  )

data <- NULL ; data0 <- NULL

for (i in 1:length(lista_niveles)){
  data <- charlas %>% 
          filter(niveles %like% lista_niveles[i]) %>%
          mutate(nivel = lista_niveles[i])
  data0 <- rbind(data, data0)
}

charlas_n <- data0 ; data <- NULL ; data0 <- NULL

for (i in 1:length(lista_ciclos)){
  data <- charlas %>% 
          filter(niveles %like% lista_ciclos[i]) %>%
          mutate(ciclo = lista_ciclos[i])
  data0 <- rbind(data, data0)
}

charlas_c <- data0 ; rm(data) ; rm(data0)

```

### Ciclo

```{r distribucion por ciclos}
tb <- charlas_c %>%
        group_by(ciclo) %>%
        summarise(num_de_charlas = sum(n_charlas)) %>% 
        arrange(desc(num_de_charlas))

totals <- tb %>% 
  summarize(ciclo = "Total", 
            num_de_charlas = sum(num_de_charlas) 
            )

tb <- rbind(tb, totals)

kable(tb)

```

Nota: El total no coincide con el total de charlas porque hay charlas que incluyen varios ciclos y se cuentan varias veces en este total. 
Por ejemplo, una charla para alumnos de 2 ciclos distintos en el desglose sale en dos ciclos pero en el total de charlas anunciadas del primer apartado cuenta como una.

### Nivel

```{r distribucion por niveles}

tb <- charlas_n %>%
        group_by(nivel) %>%
        summarise(num_de_charlas = sum(n_charlas)) %>% 
        arrange(desc(num_de_charlas))

totals <- tb %>% 
  summarize(nivel = "Total", 
            num_de_charlas = sum(num_de_charlas) 
            )

tb <- rbind(tb, totals)

kable(tb)
```

Nota: El total no coincide con el total de charlas porque hay charlas que incluyen varios niveles y se cuentan varias veces en este total. Por ejemplo, una charla para alumnos de 3 niveles aquí cuenta como 3 charlas.

## Desglose por comunidades autónomas

### Número de centros, ponentes, charlas y alumnos

```{r distribucion por comunidades}
tb <- charlas %>%
        group_by(com_autonoma) %>%
        summarise(nCentros = n_distinct(centro, codpostal),
                  nPonentes = n_distinct(email_ponente),
                  nInst = n_distinct(institucion_ponente),
                  nCharlas = sum(n_charlas),
                  nAlumnos = sum(n_alumnos)
                  ) %>% 
        mutate(peso_centros = round(nCentros / sum(nCentros) * 100, 1), 
               peso_ponentes = round(nPonentes / sum(nPonentes) * 100, 1),
               peso_inst = round(nInst / sum(nInst) * 100, 1),
               peso_charlas = round(nCharlas / sum(nCharlas) * 100, 1),
               peso_alumnos = round(nAlumnos / sum(nAlumnos) * 100, 1)
               ) %>%
        arrange(com_autonoma)

tb <- rbind(tb, data.frame( com_autonoma = "Total", 
                            nCentros = sum( tb[ , 2] ), 
                            nPonentes = sum(tb[ , 3] ),
                            nInst = sum(tb[ , 4]),
                            nCharlas = sum( tb[ , 5] ),
                            nAlumnos = sum(tb[ , 6]),
                            peso_centros = sum( tb[ , 7] ), 
                            peso_ponentes = sum(tb[ , 8] ),
                            peso_inst = sum( tb[ , 9] ),
                            peso_charlas = sum( tb[ , 10] ),
                            peso_alumnos = sum( tb[ , 11] ) 
                            ) )

kable(tb)

```


### Comunidad autónoma y ciclo

```{r distribucion por comunidades y ciclos}

tb <- charlas_c %>%
        group_by(com_autonoma, ciclo) %>%
        summarise(ncharlas = sum(n_charlas)) %>%
        arrange(com_autonoma)

totals <- tb %>% 
  group_by(com_autonoma) %>% 
  summarize(ciclo = "Subtotal", 
            ncharlas = sum(ncharlas) 
            )

grandTotals <- totals %>% 
  summarize(ciclo = "",
            com_autonoma = "Total", 
            ncharlas = sum(ncharlas) 
            )

totals <- rbind(tb, totals) %>%
              arrange(com_autonoma, ciclo)

#Binds grand total to frame
tb <- rbind(totals, grandTotals) 

kable(tb)

```


## Desglose por provincias

### Número de centros, ponentes, charlas y alumnos

```{r distribucion por provincias}
tb <- charlas %>%
        group_by(provincia) %>%
        summarise(nCentros = n_distinct(centro, codpostal),
                  nPonentes = n_distinct(email_ponente),
                  nInst = n_distinct(institucion_ponente),
                  nCharlas = sum(n_charlas),
                  nAlumnos = sum(n_alumnos)
                  ) %>% 
        mutate(peso_centros = round(nCentros / sum(nCentros) * 100, 1), 
               peso_ponentes = round(nPonentes / sum(nPonentes) * 100, 1),
               peso_inst = round(nInst / sum(nInst) * 100, 1),
               peso_charlas = round(nCharlas / sum(nCharlas) * 100, 1),
               peso_alumnos = round(nAlumnos / sum(nAlumnos) * 100, 1)
               ) %>%
        arrange(provincia)

tb <- rbind(tb, data.frame( provincia = "Total", 
                            nCentros = sum( tb[ , 2] ), 
                            nPonentes = sum(tb[ , 3] ),
                            nInst = sum(tb[ , 4]),
                            nCharlas = sum( tb[ , 5] ),
                            nAlumnos = sum(tb[ , 6]),
                            peso_centros = sum( tb[ , 7] ), 
                            peso_ponentes = sum(tb[ , 8] ),
                            peso_inst = sum( tb[ , 9] ),
                            peso_charlas = sum( tb[ , 10] ),
                            peso_alumnos = sum( tb[ , 11] ) 
                            ) )

kable(tb)

```

Nota: Hay ponentes que están en más de una provincia por eso el total de ponentes e instituciones es mayor que en el total global. Es decir, hay ponentes que cuentan por más de uno porque el mismo está en más de una provincia.


### Provincia y ciclo

```{r distribucion por provincia y ciclo}

tb <- charlas_c %>%
        group_by(provincia, ciclo) %>%
        summarise(ncharlas = sum(n_charlas)) %>%
        arrange(provincia)

totals <- tb %>% 
  group_by(provincia) %>% 
  summarize(ciclo = "Subtotal", 
            ncharlas = sum(ncharlas),
            )

grandTotals <- totals %>% 
  summarize(ciclo ="",
            provincia = "Total", 
            ncharlas = sum(ncharlas),
            )

totals <- rbind(tb, totals) %>%
              arrange(provincia, ciclo)

#Binds grand total to frame
tb <- rbind(totals, grandTotals) 

kable(tb)

```
